【裁判字號】    95,再,26
【裁判日期】    951130
【裁判案由】    綜合所得稅
【裁判全文】
高雄高等行政法院判決
                                      95年度再字第26號
再 審 原告  甲○○
再 審 被告  財政部高雄市國稅局
代  表  人  邱政茂  局長
上列當事人間因綜合所得稅事件，再審原告對最高行政法院93年
9 月17日93年度判字第1205號確定判決提起再審之訴。本院判決
如下：
    主  文
再審之訴駁回。
再審訴訟費用由再審原告負擔。
    事  實
一、事實概要：
    緣再審原告係億記股份有限公司（以下簡稱億記公司）股東
    ，89年度綜合所得稅結算申報，再審原告將其取自億記公司
    辦理減資並以現金收回資本公積轉增資配發股票之金額新台
    幣（下同）1,290,650元，申報為證券交易所得0元，再審被
    告初查以該款項屬營利所得，並無免稅之適用，乃併計再審
    原告當年度所得而核課綜合所得稅，另按所漏稅額處以 0.2
    倍之罰鍰計42,500元（計至百元止）。再審原告不服，申請
    復查未獲變更，提起訴願亦遭決定駁回，遂向本院提起行政
    訴訟。嗣經本院92年度訴字第89號判決駁回再審原告於原審
    之訴，再審原告復向最高行政法院提起上訴，仍遭該院以93
    年度判字第1205號判決駁回其上訴。再審原告因認前開最高
    行政法院確定判決有行政訴訟法第 273條第1項第1款及第13
    款之法定再審事由，遂向最高行政法院提起再審之訴，其中
    依上開條文第1項第1款提起再審之訴部分，業經該院判決再
    審之訴駁回（95年度判字第1232號）；另依同條第 1項第13
    款提起再審之訴部分，則移送本院審理。
二、兩造聲明：
  (一)再審原告聲明求為判決：
    (1)原最高行政法院93年度判字第1205號確定判決廢棄。
    (2)訴願決定及復查決定暨原處分（本稅及罰鍰）均撤銷。
    (3)再審及再審前訴訟費用由再審被告負擔。
  (二)再審被告聲明求為判決：
    如主文所示。
三、兩造之爭點：
  甲、再審原告主張之理由：
      按財政部歷年來發布之「稅務案件裁罰金額或倍數參考表
      」關於綜合所得稅違反所得稅法第110條第1項規定，短漏
      報所得屬已填報扣免繳憑單及緩課股票轉讓所得申報憑單
      之所得，處所漏稅額 0.2倍之罰鍰，然本件並未漏報，已
      據實申報，僅觀點之爭議，也處同樣 0.2倍之罰鍰，舉重
      明輕，有違平等原則，故有行政訴訟法第273條第1項第13
      款當事人發見未經斟酌之證物或得使用該證物之再審事由
      。
  乙、再審被告主張之理由：
      查再審原告有系爭營利所得，即應依法辦理當年度所得稅
      結算申報悉數報繳，惟竟填載證券交易所得 0元，致短漏
      稅額 212,542元，再審被告參據「稅務案件裁罰金額或倍
      數參考表」規定裁處 0.2倍之罰鍰，並無不當。又再審原
      告所訴，業經原審及最高行政法院93年度判字第1205號確
      定判決理由，論述綦詳駁回在案，再審原告所作指摘，乃
      其個人認知上差異，與行政訴訟法第273條第1項第13款規
      定並無相符，其提起再審之訴，自非合法。
  理  由
一、按「再審之訴顯無再審理由者，得不經言詞辯論以判決駁回
    之。」行政訴訟法第278條第2項定有明文。又按「有左列各
    款情形之一者，得以再審之訴對於確定終局判決聲明不服。
    但當事人已依上訴主張其事由或知其事由而不為主張者，不
    在此限：．．．十三當事人發見未經斟酌之證物或得使用該證
    物者。但以如經斟酌可受較有利益之裁判者為限。」為行政
    訴訟法第273條第1項第13款所明定；又所謂當事人發現未經
    斟酌之證物，係指該證物在前訴訟程序時業已存在，而為當
    事人所不知或不能使用，今始知悉或得予利用者而言，且以
    如經斟酌可受較有利益之裁判者為限，始得據以提起再審之
    訴；且若當事人雖已主張其再審之訴具備行政訴訟法第 273
    條第 1項第13款規定之要件，而經法院審查結果並無此事由
    者，則其再審之訴即為顯無理由。
二、本件再審原告提起再審之訴，無非主張：按財政部歷年來發
    布之「稅務案件裁罰金額或倍數參考表」關於綜合所得稅違
    反所得稅法第110條第1項規定，短漏報所得屬已填報扣免繳
    憑單及緩課股票轉讓所得申報憑單之所得，處所漏稅額 0.2
    倍之罰鍰，然本件並未漏報，已據實申報，僅觀點之爭議，
    也處同樣 0.2倍之罰鍰，舉重明輕，有違平等原則，因而認
    最高行政法院93年度判字第1205號確定判決有行政訴訟法第
    273條第1項第13款之法定再審事由云云，資為論據。
三、按關於綜合所得稅申報違反所得稅法第110條第1項規定，短
    漏報所得屬已填報扣免繳憑單、股利憑單及緩課股票轉讓所
    得申報憑單之所得，且無第3項情形者，處所漏稅額0.2倍之
    罰鍰，固為財政部頒布之稅務違章案件裁罰金額或倍數參考
    表所明定。然查，再審原告據以提出再審之事由，係以最高
    行政法院93年度判字第1205號確定判決經其發見未經斟酌之
    上開「稅務案件裁罰金額或倍數參考表」，認有行政訴訟法
    第273條第1項第13款規定之再審事由，惟上開「稅務案件裁
    罰金額或倍數參考表」為主管機關財政部基於使其下級辦理
    裁罰機關對違章案件之裁罰金額或倍數有一客觀之標準可資
    參考，避免專斷或有輕重之差別待遇，乃就執行母法之細節
    性、技術性事項加以具體明確規定，非具體案件中可以作為
    證明待證事實之證據，不能謂為證物，故難認該參考表屬行
    政訴訟法第273條第1項第13款當事人發見未經斟酌之「證物
    」或得使用該「證物」之情事（最高行政法院92年度判字第
    1753號判決意旨參照），揆諸首揭說明，再審原告提起本件
    再審之訴，即與行政訴訟法第273條第1項第13款之規定不合
    ，應予駁回。
四、綜上所述，再審原告之主張既不足取，其依行政訴訟法第27
    3條第1項第13款規定，以最高行政法院93年度判字第1205號
    判決經其發見未經斟酌之證物或得使用該證物為由，求予撤
    銷改判該確定判決云云，經本院審酌該判決，並無再審原告
    所主張得提起再審之訴之事由，再審原告提起本件再審之訴
    ，顯無再審理由，爰不經言詞辯論，逕以判決駁回之。
五、據上論結，本件再審之訴為顯無理由，依行政訴訟法第 278
    條第2項、第98條第3項前段，判決如主文。
中    華    民    國    95    年    11    月   30    日
                  第三庭審判長法  官   邱政強
                              法  官   李協明
                              法  官   詹日賢
以上正本係照原本作成。
如不服本判決，應於判決送達後20日內向本院提出上訴書狀，其
未表明上訴理由者，應於提起上訴後20日內向本院提出上訴理由
書（須按對造人數附繕本）；如於本判決宣示或公告後送達前提
起上訴者，應於判決送達後20日內補提上訴理由書（須附繕本）
。未表明上訴理由者，逕以裁定駁回。
提起上訴應預繳送達用雙掛號郵票7份（每份34元）。
中    華    民    國    95    年    11    月   30     日
                              書記官   藍慶道


司法院資訊處製作；財團法人民間司法改革基金會備份。
